臺灣高等法院臺南分院刑事判決
上　訴　人
即　被　告　甲○○
選任辯護人　丁士哲　律師
上列上訴人即被告因殺人案件，不服臺灣臺南地方法院94年度重
訴字第8號中華民國94年8月23日第一審判決（起訴案號：臺灣臺
南地方法院檢察署94年度偵字第2753號、第5038 號），提起上
訴，本院判決如下：
    主  文
上訴駁回。
    事  實
一、甲○○因向地下錢莊借款，無力償還，要求其同居女友許惠
    雪幫忙籌措遭拒，雙方時生口角。民國（以下同）94 年 2
    月 22 日上午 8 時許，許惠雪自外返回兩人同居之臺南市
    ○○路 ○ 段 258 巷 31 號 4 樓之 8 住處，收拾行李，打
    算離開。甲○○見狀，再與許惠雪因債務問題發生爭吵，並
    徒手毆打許惠雪臉部。許惠雪佯稱打電話予吳正借款應急，
    乃於同日上午 9 時 29 分向甲○○借用 0000000000 門號
    手機撥打吳正住處電話（ 00-0000000）。電話接通後，許
    惠雪卻向吳正哭訴遭甲○○毆打情事，甲○○聽聞後，更顯
    憤怒，萌生殺意，在住處陽台取來不詳刀子（未扣案），朝
    許惠雪身體之各處，或砍、或刺或割共 29 刀，其中(一)頭部
    切割傷部分：左頂部有【三道切割傷】和【一道砍傷】，其
    方向均為中上左下（即自頭頂朝向左耳），切割傷最長者為
    七公分長，寬及深均未逾五毫米，砍傷長九公分，寬度為八
    毫米，深達左頂骨外板，且其上形成壹道五公分長淺凹槽。
    左顳部後側向前下方延伸有【兩道長切割傷】，較低位者切
    過左耳上緣，長十八公分，寬一公分，深九毫米。此切割傷
    之下端有另【一淺切割傷】延伸至左口角附近。左耳垂下端
    及下巴左側後段有【一切割傷】，長五點三公分，寬三毫米
    ，深未逾五毫米。(二)顱面瘀傷部分：右臉顴部、鼻頭右側，
    人中兩側和左顴部均具大小不一之【瘀傷】，最大者未逾二
    乘一公分大小。(三)頸部切割傷部分：頸部有【多個切割傷】
    ，最長者起自右耳道下方七公分處向左側水平延伸，越過甲
    狀軟骨上端之頸部正中線止於其左側二點五公分處，寬及深
    均未逾四毫米。其右側頸有【一切割傷】，位於下頸近肩部
    ，長五點三公分，寬八毫米，深六公厘。左側頸上端亦有【
    一切割傷】，位於左外耳道下方五公分處，長四公分，寬及
    深均未逾三公厘。後頸部有【七道切割傷】，最長者位於髮
    線下端一公分處，呈水平走向，寬及深均未逾二公厘。前頸
    部尚有【兩道穿刺傷】，一道位於左側甲狀軟骨側下方，長
    四公分，寬二公分，向左上方刺入並切斷部分左胸鎖乳突肌
    和肩峰舌骨肌，同時亦切開左側總頸動脈和內頸靜脈。另一
    道位於左鎖骨內段上緣，長三點五公分，寬一點五公分，深
    達第六頸椎側突。下巴底部有數個小瘀傷，其排列與下巴骨
    略呈平行，最大者未逾一點五乘一公分大小。(四)左乳穿刺傷
    部分：位於左乳頭內上方三公分處有【一小穿刺傷】，長一
    公分，寬二公厘，深三點五公分，未刺入胸腔，乳房組織內
    出血量亦不多。(五)腹部穿刺傷部分：位於肚臍下方二公分處
    有【三個略成壹直線排列之穿刺傷】，長度均介於二點五至
    三公分之間，三處傷口均深入腹腔。另外，於肚臍下方四公
    分處有【一小穿刺傷】，長一公分，深三點三公分，未刺入
    腹腔。腹腔內約有一百五十毫升積血。(六)左上肢創傷部分：
    左肘背具【一砍傷】，長五公分，寬一點五公分，深達尺骨
    鷹嘴部，並造成尺骨鷹嘴部骨折。另外左前臂尺骨側亦有另
    【一切割傷】，長四點五公分，寬一點二公分，深零點八公
    分，未達尺骨。左手腕背側有【一切割傷】，長五點五公分
    ，寬一點四公分，深達皮下脂肪組織，未傷及肌腱。左手背
    拇指側亦具【兩切割傷】，長未逾三點五公分．寬末逾一公
    分，深未逾五毫米。並致許惠雪因頭頸部切割傷合併左側總
    頸動脈割裂及大量出血當場死亡。甲○○犯案後，隨即鎖上
    房門後離去，並將兇刀丟棄。吳正於同日上午9時50分許向
    警方報案，警方到場後，委請鎖匠開啟房門，始發現許惠雪
    已倒臥血泊死亡。甲○○則於94年2月23日下午5時35分許經
    警在臺南市○○路○段57號2樓為警拘提到案。
二、案經臺南市警察局第二分局報請臺灣臺南地方法院檢察署檢
    察官偵辦及檢察官自動檢舉偵查後起訴。
    理  由
一、上揭事實業據上訴人即被告甲○○（下稱被告）坦承不諱（
    見本院卷九十四年十月十九日審判筆錄第二頁、第八頁），
    並有勘驗筆錄、相驗屍體證明書、死亡證明書各一件與相驗
    照片存卷足憑（見相驗卷第十一頁、第十九頁、第二一頁至
    第三一頁、第五一頁）。被害人許惠雪之死因，經鑑定結果
    ，認死亡原因為頭頸部切割傷合併左側總頸動脈割裂及大量
    出血，死亡方式為他殺等情，亦有法務部法醫研究所鑑定書
    一份在卷可稽（相驗卷第四四頁以下至第五一頁）。另甲○
    ○到案後，警方在其所著左皮鞋、左褲管、毛線衣左袖口所
    採衣物血棉DNA，經鑑驗結果與被害人許惠雪之DNA-STR型別
    相同，有內政部警政署刑事警察局94年6月16日刑醫字第094
    00322224號鑑驗書一紙附卷可稽（見原審卷第四四頁正、反
    面）。此外，被告殺人所用之兇刀，雖未尋獲，但有被告手
    繪之兇刀外形圖一件附卷可稽（偵查卷第二五頁），被告自
    白殺害許惠雪，應與事實相符。本件事證已臻明確，被告之
    犯行洵堪認定，應予依法論科。
二、核被告殺害許惠雪，所為係犯刑法第271條第1項之殺人罪。
    原審以被告事證已臻明確，因予適用刑法第二百七十一條第
    一項，審酌被告與被害人為同居關係，僅因細故債務問題，
    發生口角，竟起殺機，殺害同床共枕已長達年餘之女友，且
    下手兇狠殘暴，共朝被害人殺害29刀，造成被害人如事實欄
    之傷勢慘狀，惟被告犯後坦承犯行、態度良好等一切情狀，
    量處無期徒刑，以資懲儆。並依刑法第三十七條第一項之規
    定諭知褫奪公權終身。另明扣案刀械2把，送驗後並無被
    害人許惠雪之DNA，有上開刑事警察局鑑驗書1紙可憑，顯非
    供犯本罪所用之工具；其餘扣案物品，手機1支、大門鎖匙1
    支、衣服3件、褲子1件、鞋子及襪子各1雙、膠帶1捲、拖鞋
    2 雙、剪刀2支、刀削1個、咖啡空瓶1瓶、飲料空盒2個、香
    煙1包、打火機1個、塑膠杯1個、現金新台幣19,500元等，
    均非被告所有供犯罪所用或因犯罪所得之物，均不另宣告沒
    收。核其認事用法俱無不合，量刑亦稱妥適。被告上訴意旨
    猶執陳詞，空言指摘原判決量刑過重不當，請求撤銷原判決
    ，並無可取，為無理由，應予駁回。至未經扣案之兇刀1 把
    （疑係水果刀如偵查卷第二五頁所示第三支刀子、至相驗卷
    第三八頁之刀子，被告已陳稱無記憶，尚難遽認即屬無訛）
    ，為免執行之困難，爰不另諭知沒收。
據上論結，應依刑事訴訟法第三百六十八條，判決如主文。
本案經檢察官曾銘芳到庭執行職務。
中　　華　　民　　國　　94　　年　　11　　月　　2 　　日
　　　　　　    　刑事第二庭    審判長法  官  葉居正
                        　　　　　　　法  官  李文福
                        　　　　　　　法  官  莊俊華
以上正本證明與原本無異。
如不服本判決，應於收受本判決後十日內向本院提出上訴書狀。
其未敘述上訴理由者並得於提起上訴後十日內向本院補提理由書
狀（均須按他造當事人之人數附繕本）「切勿逕送上級法院」。
　　　　　　　　　　　　　　　　　　　書記官  廖明娟
中　　華　　民　　國　　94　　年　　11　　月　　3 　　日
附錄本案論罪科刑法條全文：
中華民國刑法第271條：
(普通殺人罪)
殺人者，處死刑、無期徒刑或 10 年以上有期徒刑。
前項之未遂犯罰之。
預備犯第 1 項之罪者，處 2 年以下有期徒刑。
